臺灣高等法院臺中分院刑事裁定
111年度抗字第456號

抗  告  人  
即  被  告  吳少軒



上列抗告人即被告因妨害公務等案件，不服臺灣臺中地方法院中
華民國111年3月23日裁定（110年度訴字第1713號），提起抗告
，本院裁定如下：
    主  文
抗告駁回。
    理  由
一、本件抗告人即被告吳少軒抗告意旨略以：被告當日有服用精
    神科之藥物，精神不濟，導致意識不清，一時失慮，犯下本
    件妨害公務等案件。被告現在押中，每日唸經、抄經，深切
    悔悟。被告國中畢業後從事粗工工作，法律知識不足，請酌
    上情予被告從輕量刑云云。　　
二、按不服地方法院第一審判決而上訴者，應向管轄第二審之高
    等法院為之。上訴書狀應敘述具體理由，未敘述上訴理由者
    ，應於上訴期間屆滿後20日內補提理由書於原審法院。逾期
    未補提者，原審法院應定期間先命補正；原審法院認為上訴
    不合法律上之程式或法律上不應准許或其上訴權已經喪失者
    ，應以裁定駁回之，刑事訴訟法第361條、第362條前段分別
    定有明文。又法院裁定命補正之期間，並非不變期間，故當
    事人依裁定應補正之行為，雖已逾法院裁定之期間，但於法
    院尚未認其所為之訴訟行為為不合法予以駁回前，已為補正
    者，其補正仍屬有效。（最高法院110年度台上字第429號刑
    事判決意旨參照）
三、經查：本件被告因妨害公務等案件，經原審臺灣臺中地方法院於民國110年11月25日以110年度訴字第1713號判決就所犯恐嚇公眾、意圖供行使之用而攜帶兇器犯妨害公務執行罪分別判處有期徒刑參月，如易科罰金，以新臺幣壹仟元折算壹日，及有期徒刑捌月在案，該判決正本於110年12月8日送達法務部○○○○○○○○（被告因另案羈押中）由被告本人親簽收受，嗣被告於法定期間內之110年12月15日具狀表示不服提起上訴，然並未敘述上訴理由，亦未於上訴期間屆滿後20日內補提理由書，經原審法院於111年3月7日裁定命被告於裁定送達後5日內補正，該裁定於111年3月10送達法務部○○○○○○○○附設觀察勒戒處所由被告本人親簽收受，此有上開刑事判決、送達證書、刑事聲明上訴狀及上開補正裁定、送達證書等在卷可稽（見原審卷第59至64、67、71、77至79頁），惟被告迄至111年3月23日原審裁定駁回其上訴時仍未補提上訴理由，揆諸前開說明，其上訴自屬不合法律上之程式，原審因而依法裁定駁回其上訴，其認事用法，並無不合。本件被告以前開抗告理由提起本件抗告，並未對原裁定認事用法有何違法或不當加以具體指摘，是其抗告為無理由，應予駁回。
四、據上論斷，應依刑事訴訟法第412條，裁定如主文。　　
中    華    民    國    111    年    5    月    20    日
            刑事第七庭  審判長法  官  梁  堯  銘
                              法  官  羅  國  鴻
                              法  官  張  智  雄
以上正本證明與原本無異。
恐嚇公眾部分不得再抗告。　
其餘部分如不服本裁定，應於收受送達後五日內向本院提出再抗
告書狀（須附繕本）。因疫情而遲誤不變期間，得向法院聲請回
復原狀。 
                              書記官  江  玉  萍
　　　　　　　　　　　　　　　
中　　華　　民　　國　　111 　年　　5 　　月　　20　　日